# 跨多法人主体研发项目核算

提问人：wx_645895d18b06 时间：2023-05-08 15:08:32
陈版您好！请教一下，A公司是国际航运企业，在境外设置了单船公司，单船公司没有管理人员，由A公司集中管理，现在A公司有一个研发项目，需要使用收集单船公司船舶数据，单船公司为满足研究需要，需要在船舶上采购并安装一个研究设备（费用化，由于供应商原因，需要单船公司进行采购），研究过程会发生燃料费用，船舶燃料做库存管理，无法准确区分研发导致的燃料和日常运营燃料。问题：单船公司由于研发项目采购的设备及消耗的燃料可以怎么样转回A公司？可否单船公司直接与A公司签订销售合同，向A公司收取设备款和消耗的燃油费用？

回答人：chenyiwei
由于A是研发项目的主导方，因此设备和额外燃油支出等研发支出也应由A公司承担，可由A公司与单船公司签订协议，向A公司收取设备款和消耗的燃油费用。但需关注此处的燃油费用收取的公允性问题。理论上应将研发项目开始后的燃油支出与正常情况下该单船的燃油消耗相比较，将额外超出部分作为研发额外耗用的燃油。如果实际收取的燃油支出与该理论值差异较大，应关注其合理性。